【裁判字號】    89,易,3816
【裁判日期】    891221
【裁判案由】    詐欺
【裁判全文】
臺灣板橋地方法院刑事判決                        八十九年度易字第三八一六號
    公  訴  人  臺灣板橋地方法院檢察署檢察官
    被      告  乙○○
右列被告因詐欺案件，經檢察官提起公訴（八十九年度偵緝字第三五○號），本院判
決如左：
    主      文
乙○○意圖為自己不法之所有，以詐術使人將本人之物交付，處有期徒刑參月。
    事      實
一、乙○○曾因放火案件，於民國八十五年間經臺灣基隆地方法院判處有期徒刑二年
    ，緩刑二年確定（不構成本案之累犯），未衷心悛悔，明知自己無何償債意願及
    能力，猶意圖為自己不法之所有，於八十七年十一月間某日參加由甲○○所招募
    會期自八十七年十一月十日起至八十九年一月十日止、會員含會首共十五會、每
    會新臺幣（下同）一萬元、採內標制、於每月十日下午一時許在臺北縣中和市○
    ○路七十二號標會之民間互助會，旋於第二會即八十七年十二月十日下一時許，
    在上址佯以五千元標息之高標投標，致使會首甲○○誤信其有負擔五千元最高額
    標息之真意而宣告其得標，向十三會活會會員各收繳扣除標息後所餘五千元（十
    三會合計應為六萬五千元）後，連同甲○○自己之死會會款一萬元一併交付予乙
    ○○，乙○○領得七萬五千元會款（起訴書誤載為八萬元，應予更正）後，即逃
    匿無蹤；嗣甲○○屢向乙○○催索死會會款無著，始知受騙。
二、案經甲○○訴請臺灣板橋地方法院檢察署檢察官偵查起訴。
    理      由
一、訊之被告乙○○固不諱參加前開以甲○○為會首之民間互助會，並得標取款，但
    矢口否認有何犯行，辯稱：伊非無償付死會會款之意願，然因恐遭甲○○毆打而
    遲未償還云云。經查：右揭事實，業據被害人甲○○指訴歷歷，並有互助會單一
    紙存卷可資佐證，參以被告供認標會得款，本即負有遵期繳納死會會款予會首之
    義務，倘其並無詐取會款之犯意，縱遇有無法按期付款之困難，衡諸常情，亦會
    事先與會首洽商以獲諒解，並維會首權益及被告自身之信用，豈有一走了之，任
    諸會首催索無著迄今，況被告就其所辯，既無何舉證以供調查，且會首遭拖欠會
    款經年，企盼獲償猶有不及，豈有毆打債務人即被告以阻其還債之理，孰能置信
    ，俱徵被害人之指訴與事實相符，被告所辯空言乏證，復違人情事理之常，無非
    推諉卸責之詞，不足採信，綜上事證明確，被告犯行堪予認定。
二、核被告乙○○所為，係犯刑法第三百三十九條第一項之詐欺取財罪。爰審酌被告
    曾因放火案件，於八十五年間經臺灣基隆地方法院判處有期徒刑二年，緩刑二年
    確定（有卷內臺灣高等法院刑案紀錄簡覆表可稽），雖不構成本案累犯，然其年
    富力強，非無自食其力之能力，猶詐取會款再犯本罪，顯未衷心悛悔，不知尊重
    他人財產權益，心存僥倖，殊為可訾，應予非難，兼衡其實施詐害行為所得金額
    ，犯後迄未償付分文，猶飾詞圖卸罪責，態度不佳等一切情狀，量處如主文所示
    之刑，以資懲儆。
據上論結，應依刑事訴訟法第二百九十九條第一項前段，刑法第三百三十九條第一項
，罰金罰鍰提高標準條例第一條前段，判決如主文。
本案經檢察官林建中到庭執行職務。
中      華      民      國     八十九    年     十二    月    二十一    日
                                    臺灣板橋地方法院刑事第六庭
                                        法  官  蔡  新  毅
右正本證明與原本無異。
如不服本判決，應於判決送達後十日內，向本院提出上訴狀，上訴於臺灣高等法院。
                                        書記官  謝  麗  秋
中      華      民      國     八十九    年     十二    月    二十一    日
※附錄本案論罪科刑法條全文※
刑法第三百三十九條：
意圖為自己或第三人不法之所有，以詐術使人將本人或第三人之物交付者，處五年以
下有期徒刑、拘役或科或併科一千元以下罰金。
以前項方法得財產上不法之利益或使第三人得之者，亦同。
前二項之未遂犯罰之。


司法院資訊處製作；財團法人民間司法改革基金會備份。
